【裁判字號】    89,訴,2073
【裁判日期】    891218
【裁判案由】    違反槍砲彈藥刀械管制條例
【裁判全文】
台灣台中地方法院刑事判決                        八十九年度訴字第二七三號
    公  訴  人  台灣台中地方法院檢察署檢察官
    被      告  甲○○
    被      告  乙○○
右列被告等因違反槍砲彈藥刀械管制條例等案件，經檢察官提起公訴（八十九年度偵
字第九九二八號），本院判決如左：
    主  文
甲○○連續攜帶兇器竊盜，處有期徒刑柒月，扣案板手壹支沒收；又竊盜，累犯，處
有期徒刑伍月；又未經許可，持有子彈，累犯，處有期徒刑拾月，併科罰金新台幣壹
拾萬元，罰金如易服勞役，以新台幣玖佰元即銀元參佰元折算壹日。有期徒刑部分應
執行壹年柒月。
乙○○未經許可，持有子彈，處有期徒刑玖月，併科罰金新台幣壹拾萬元，罰金如易
服勞役，以新台幣玖佰元即銀元參佰元折算壹日。
    事  實
一、甲○○前因自民國八十三年十一月二十九日起，至八十四年一月九日止，連續竊
    盜，而經本院於八十四年五月二十四日，以八十四年度訴字第七八九號判處有期
    徒刑一年確定，於八十四年七月十四日入監執行，並於八十五年八月二十二日執
    行完畢。復另行基於意圖為自己不法所有之概括犯意，於八十四年六月間某日，
    先後持其所有客觀上足供兇器使用之板手一支（未扣案），在台中市○區○○街
    八十三號旁及台中市○區○○路三六八巷四弄六號鄭文祥住處前堆放雜物處，連
    續竊取丙○○所有ＪＭＢ—六九三號機車車牌及鄭文祥所有已報廢未繳回之ＪＭ
    Ｈ—九二九號機車車牌各一面，得手後將之藏放於台中市○區○○路三六八巷四
    弄四號二樓住處。嗣於八十九年一月中旬某日上午約七時許，甲○○復另行意圖
    為自己不法之所有，見位於台中市○區○○路二段八十三號之三信商事股份有限
    公司（下稱三信公司）遷移無人所在且大門未鎖，乃趁機進入該公司內，竊取該
    公司所有留置於該處之三信公司台中修護廠資料乙宗、公司章乙盒、貴賓卡乙盒
    ，得手後亦將之藏放於台中市○區○○路三六八巷四弄四號二樓住處。另甲○○
    復意圖為自己不法之所有，於八十九年一月中旬某日，在台中市○○路與五權西
    路口路邊草叢內，拾獲不詳之人所有，現離其本人所持有之土造子彈十二顆（其
    中不具殺傷力者有三顆，起訴書誤載為二顆），並將之侵占入己，而未經許可持
    有該九顆具殺傷力之土造子彈。嗣於八十九年五月中旬某日，甲○○前往乙○○
    位於台中縣烏日鄉○○路二九四巷十二弄十二號五樓之二住處借住，並將子彈藏
    置於電腦主機之抽取式硬碟中，連同該電腦搬至乙○○上址住處房間放置。隨後
    甲○○又於同年月五月底某日搬離乙○○上址住處，惟仍將藏有上開土造子彈之
    電腦放置在乙○○家中。嗣乙○○於同年六月五日二十時許之前某時，整理電腦
    時，在該電腦主機之抽取式硬碟內發現上開甲○○所藏放之土造子彈十二顆，竟
    將該十二顆土造子彈取出另行置放於其房間內之桌子底下，而置於自己實力支配
    之下，未經許可持有前開具殺傷害力之土造子彈九顆。嗣經警於八十九年六月十
    七日下午接獲證人Ａ１（年籍姓名均詳卷）線報，乃於翌日即同年月八日十八時
    三十分許，向臺灣臺中地方法院檢察署檢察官聲請搜索票後，持搜索票在台中縣
    烏日鄉○○路二九四巷十二弄十二號五樓之二乙○○住處房間內查獲右述土造子
    彈十二顆，再循線於同日二十時許，在台中市○區○○路三六八巷四弄四號甲○○住處查獲上開ＪＭＢ—六九三號、ＪＭＨ—九二九號機車車牌各一面、三信公
    司台中修護廠資料乙宗、公司章乙盒及貴賓卡乙盒。
二、案經台中市警察局第五分局報告臺灣臺中地方法院檢察署檢察官偵查起訴。
    理  由
一、訊據被告甲○○對於右揭事實，除矢口否認上開土造子彈十二顆為其所有外，餘
    均坦承不諱；被告乙○○除矢口否認早在八十九年六月五日二十時許之前某時即
    已發現上開土造子彈十二顆，而持有前述具殺傷力之土造子彈九顆外，餘均坦承
    不諱，被告甲○○辯稱：伊係因乙○○之請求，始稱上開改造子彈為伊所有，事
    後伊覺的很不值得云云；被告乙○○則辯以：伊是在八十九年六月七日二十四時
    許，才發現上開十二顆土造子彈，因伊一直未出門，才未報警處理，而警察在同
    年月八日下午十八時許即至伊上址住處搜索，在伊房間內查獲上開十二顆土造子
    彈云云。惟查，右揭事實，迭據被告甲○○於偵查及本院八十九年九月十八日、
    十月三日審理時直承不諱，核與被告乙○○於偵查及本院審理中供述：上開土造
    子彈十二顆，是伊在甲○○寄放在伊上址住處之電腦主機之抽取式硬碟內發現等
    語；證人即乙○○之妻詹鳳娥於警訊中證稱：右開土造子彈十二顆是甲○○至伊
    上址家中借住，搬離後所遺留下來等語；及被害人丙○○、鄭文祥及三信公司員
    工丁○○指述情節相符。此外，復有扣案之十二顆土造子彈及卷附之贓證物保管
    收據三紙在卷可稽。至證人丁○○雖另證稱三信公司遷移後，門窗有上鎖，惟被
    告始終堅稱行竊時該公司大門並未上鎖，經查三信公司早於八十八年六月間即已
    結束營業為空屋，此經丁○○於警訊中供述甚詳，而被告係於八十九年一月間侵
    入行竊，其時距三信公司遷移已有半年多，自難認係被告毀越門扇後侵入行竊。
    又被告乙○○確於八十九年六月五日二十時許之前某時，即發現上開十二顆土造
    子彈，並將之取出放置於其房間桌子底下，且曾在上址將該等土造子彈取出，展
    示予他人觀視，嗣台中市警察局第五分局警員始依證人ＡＩ之證詞，向臺灣臺中
    地方法院檢察署檢察官報告，並持該署檢察官之搜索票前往被告乙○○上址住處
    實施搜索，而於被告乙○○房內扣得該等土造子彈十二顆等情，業經證人即台中
    市警察局第五分局警員鄭國治到庭結證屬實，並經證人Ａ１於警訊及審理中證述
    無訛，並有台中市警察局第五分局搜索聲請書、臺灣臺中地方法院檢察署檢察官
    搜索票，及台中市警察局第五分局搜索扣押筆錄在卷可按。是觀諸被告乙○○將
    上開土造子彈十二顆悉數取出後，並即改放他處，且曾取出展示他人觀看等情，
    其確有將該等子彈置於自己實力支配之下，而持有該等土造子彈之行為甚明。次
    查，扣案土造子彈十二顆，經檢察官送請內政部警政署刑事警察局鑑驗結果，認
    ：送鑑改造子彈十二顆，均係金屬彈殼、彈頭組合而成之土造子彈，採樣四顆試
    射結果，二顆可擊發，認具殺傷力；二顆無法擊發，依現狀認不具殺傷力。嗣經
    本院再將其餘八顆未經試射之土造子彈，再送請該局實彈鑑驗結果，認：其中七
    顆可擊發，具有殺傷力；另一顆無法擊發，依現狀認不具殺傷力，有該局八十九
    年六月二十三日刑鑑字第七六九八六號鑑驗通知書及八十九年九月二十五日（八
    九）刑鑑字第一四○二六一號函各一份在卷足憑。綜上所述，被告二人所辯均係
    事後飾卸刑責之詞，均難採信，事證明確，被告二人犯行均堪認定。
二、查，上開被告甲○○所持以竊盜之板手一支，在客觀上已足以供兇器使用，核被
    告甲○○所為，係犯刑法第三百二十一條第一項第三款之攜帶兇器竊盜罪、第三
    百二十條第一項之竊盜罪、第三百三十七條之侵占離本人所持有之物罪及槍砲彈
    藥刀械管制條例第十二條第四項之持有子彈罪。被告乙○○核犯槍砲彈藥刀械管
    制條例第十二條第四項之持有子彈罪。查被告甲○○將上開土造子彈藏置於電腦
    內，連同電腦放在被告乙○○上址住處置放時，並未將電腦內置有該等土造子彈
    乙情，告訴被告乙○○，業經被告乙○○於偵查及審理中供陳在卷，核與被告甲○○於偵查及本院於八十九年九月十八日、十月三日審理時所供情節相符，已如
    前述，且經查復無其他積極證據足認被告乙○○有何寄藏該等子彈犯行，公訴人
    認被告乙○○所為係犯寄藏子彈罪尚有未洽，惟其基本事實既屬同一，本院仍應
    予以審理。被告甲○○先後二次攜帶兇器竊盜犯行，時間緊接，所犯係犯罪構成
    要件相同之罪，顯係基於概括犯意為之，為連續犯，應依刑法第五十六條規定，
    以一罪論，並加重其刑。被告甲○○所犯刑法第三百三十七條及槍砲彈藥刀械管
    制條例第十二條第四項二罪間，有方法結果之牽連關係，為牽連犯，應依刑法第
    五十五條規定，從一重之持有子彈罪處斷。又其所犯上開刑法第三百二十一條第
    一項第三款、第三百二十條第一項及槍砲彈藥刀械管制條例第十二條第四項各罪
    間，犯意各別，行為互殊，應予分論併罰。查被告甲○○前於八十四年間因犯竊
    盜罪，經本院判處有期徒刑一年確定，並於八十五年八月二十二日執行完畢，有
    台灣台中地方法院檢察署刑案資料查註紀錄表在卷可稽，其於五年內再犯本件刑
    法第三百二十條第一項之竊盜罪及槍砲彈藥刀械管制條例第十二條第四項之持有
    子彈罪等有期徒刑以上之罪，係屬累犯，應依刑法第四十七條規定，就其所犯刑
    法第三百二十條第一項及槍砲彈藥刀械管制條例第十二條第四項二罪，各加重其
    刑。爰分別審酌被告二人犯罪之動機、目的、手段、所生危害及犯罪後被告甲○○坦承部分犯行，而被告乙○○始終飾詞圖卸刑責之態度等一切情狀，各量處如
    主文所示之刑，並就被告二人所犯槍砲彈藥刀械管制條例第十二條第四項之罪，
    定其易服勞役之折算標準，及就被告甲○○所犯刑法第三百二十一條第一項第三
    款、第三百二十條第一項、及槍砲彈藥刀械管制條例第十二條第四項之罪，定其
    應執行之刑。上開板手一支，係被告甲○○所有供犯刑法第三百二十一條第一項
    第三款之攜帶兇器竊盜罪所用之物，業經被告於偵查中供明在卷，雖未扣案，惟
    既查無證據足認業已滅失，仍應予宣告沒收。至扣案不具殺傷力之土造子彈三顆
    ，既非違禁物，而原具殺傷害力之土造子彈九顆，復已經試射而不再具殺傷力，
    亦已非違禁物，爰均不予宣告沒收，附此敘明。
據上論斷，應依刑事訴訟法第二百九十九條第一項前段，槍砲彈藥刀械管制條例第十
二條第四項，刑法第十一條、第三百二十一條第一項第三款、第三百二十條第一項、
第三百三十七條、第四十二條第二項、第四十七條、第五十一條第五款、第三十八條
第一項第二款，罰金罰鍰提高標準條例第一條前段、第二條，判決如主文。
中    華    民    國    八十九    年      十二      月        十八      日
                                        法  官  江  奇 峰
右正本證明與原本無異。
如不服本判決，應於送達後十日內向本院提出上訴狀(須附繕本)，上訴於台灣高等
法院台中分院。
                                        書記官
中    華    民    國    八十九    年      十二      月        二十      日
附錄論罪科刑法條
刑法刑法第三百二十一條第一項第三款
犯竊盜罪而有左列情形之一者，處六月以上五年以下有期徒刑：
三  攜帶兇器而犯之者。
刑法第三百二十條第一項
意圖為自己或第三人不法之所有，而竊取他人之動產者，為竊盜罪，處五年以下有期
徒刑、拘役或五百元以下罰金。
槍砲彈藥刀械管制條例第十二條第四項：未經許可，持有、寄藏或意圖販賣而陳列子
彈者，處五年以下有期徒刑，併科新台幣三百萬元以下罰金。
刑法第三百三十七條
意圖為自己或第三人不法之所有，而侵占遺失物、漂流物或其他離本人所持有之物者
，處五百元以下罰金。


司法院資訊處製作；財團法人民間司法改革基金會備份。
